【裁判字號】    89,交上易,766
【裁判日期】    890503
【裁判案由】    過失傷害
【裁判全文】
臺灣高等法院臺中分院刑事判決                  八十九年度交上易字第七六六號
    上  訴人即
    被      告  丙○○
右上訴人因過失傷害案件，不服台灣苗栗地方法院八十八年度交易字第四六號中華民
國八十八年九月六日第一審判決（起訴案號：台灣苗栗地方法院檢察署八十八年度偵
字第七八八號）提起上訴，本院判決如左：
    主  文
上訴駁回。
丙○○緩刑年。
    事實及理由
一、本案經本院審理結果，認第一審判決認事用法及量刑均無不當，應予維持，並引
    用第一審判決書記載之事實、證據及理由（如附件）。
二、上訴人即被告丙○○於本院審理時，雖辯稱本件車禍之發生，係告訴人甲○○駕
    駛機車自左後方追撞伊所駕駛之機車所致。惟本件被告丙○○於警訊中，係指訴
    ：遭告訴人所騎之機車自左後方擦撞（見偵查卷第五頁反面）。於偵查中則改稱
    ：係告訴人從左側超車，撞到其機車之把手（見偵查卷二十頁）。嗣於本院八十
    九年四月十一日訊問時，先推稱不知車禍如何發生。惟於本院審理時，則又辯稱
    係遭告訴人駕車自左後方追撞。其就本件車禍如何發生，先後所為之陳述不一，
    已難認其此部分所辯為真正。復參酌本件車禍發生時，被告與告訴人所駕駛之機
    車係同向行駛，車禍發生後，二車即因而倒地，以上事實均為雙方所是認，而告
    訴人之機車係傾倒於被告機車傾倒位置之右前方，直線距離十九．二公尺（見偵
    查卷第六頁之道路交通事故調查報告表），另告訴人甲○○之機車，係排氣管、
    左後方向燈受損，而被告所駕駛之機車，除腳踏板右前側破裂、前檔泥板脫落外
    ，該機車之前置物籃又自前方內凹（以上見偵查卷第九頁至第十一頁之照片）等
    情以觀，本件車禍之發生，應如告訴人所指訴，係被告駕駛機車未注意車前狀況
    ，亦未注意兩車併行之距離，自後追撞告訴人所駕駛之機車而造成，應堪認定。
    被告上訴否認上情，指謫台灣省竹苗區車輛行車事故鑑定委員會之鑑定意見偏頗
    ，並指摘原審判決不當，求予撤銷改判，為無理由，應駁回其上訴。又被告並無
    犯罪紀錄，此有臺灣苗栗地方法院檢察署刑案資料查註紀錄表在卷可稽。其此次
    係因過失肇事而罹刑典，經此偵審程序及刑罰之宣告，已足促其警惕，諒無再犯
    之虞，本院因認其刑以暫不執行為適當，爰併予宣告緩刑三年，以啟自新。
三、據上論斷，應依刑事訴訟法第三百七十三條、第三百六十八條、刑法第七十四條
    第一款，判決如主文。
本案經檢察官乙○○到庭執行職務。
中      華      民      國    八十九     年      五       月     三     日
                                  台灣高等法院台中分院刑事第三庭
                                        審判長法  官  方  艤  駐
                                              法  官  劉  連  星
                                              法  官  廖  柏  基
右正本證明與原本無異。
不得上訴。
                                              書記官  柯  孟  伶
中      華      民      國    八十九     年      五       月     四     日
附錄本案論罪科刑法條全文
刑法第二百八十四條第一項前段
因過失傷害人者，處六月以下有期徒刑、拘役或五百元以下罰金。
                                                                        Ｏ
臺灣苗栗地方法院刑事判決                          八十八年度交易字第四六號
    公  訴  人  臺灣苗栗地方法院檢察署檢察官
    被      告  丙○○  男六十三歲（民國○○○年○○月○日生）
                        住苗栗縣公館鄉玉谷村二鄰玉谷三三之一號
                        身分證統一編號：Ｋ一三二四六五八號
右列被告因過失傷害案件，經檢察官提起公訴（八十八年度偵字第七八八號），本院
判決如左：
    主  文
丙○○因過失傷害人，處有期徒刑月，如易科罰金，以參佰元折算壹日。
    事  實
一、丙○○於民國（下同）八十八年一月五日十八時二十分許，駕駛車號ＩＬＯ─六
    三○號重機車，沿苗栗縣苗栗市○○路由北往南行駛，行經該道路與新東街口時
    ，本應注意汽車行駛時，應注意車前狀況及兩車併行之間隔，並隨時採取必要之
    安全措施，而依當時情形天候陰、夜間有照明、道路無障礙、視距良好等並無不
    能注意之情事，竟疏於注意，未注意車前狀況及兩車併行之間隔，致從後追撞同
    向之甲○○（另經臺灣苗栗地方法院檢察署為不起訴處分）所騎乘之ＩＥＳ─四
    三五號重機車左後方，丙○○、甲○○二人皆人車倒地，甲○○並受有右側脛骨
    骨折之傷害。
二、案經甲○○訴由苗栗縣警察局苗栗分局報請台灣苗栗地方法院檢察署檢察官偵查
    起訴。
    理  由
一、訊據被告丙○○固不否認有於右揭時地駕車與同向之告訴人甲○○發生事故，致
    甲○○受傷之事實，惟矢口否認有過失傷害犯行，辯稱：車禍發生是因甲○○從
    伊左側超車，撞到伊車子把手，故是甲○○超車不當才撞到伊車云云。惟查，右
    揭犯罪事實，業據被害人甲○○指訴綦詳，並有道路交通事故調查報告表、車損
    照片數幀、診斷證明書等附卷可稽，又據卷附之車損照片所示，兩車之車損，告
    訴人甲○○之車乃排氣管、左後方向燈損壞，被告丙○○之車乃腳踏板右前側破
    裂、前擋泥板脫落及前置物籃內凹等情，足認本件車禍係由被告自後追撞甲○○
    無誤，且台灣省竹苗區車輛行車事故委員會八十八年五月二十四日竹鑑字第八八
    三七三號鑑定意見書亦認被告丙○○追撞前車為本件車禍肇事原因，綜上所述，
    被告上開所辯顯非可採。按汽車行駛時，應注意車前狀況及兩車併行之間隔，並
    隨時採取必要安全措施，道路交通安全規則第九十四條第三項定有明文，被告駕
    車自應注意上述道路交通安全規定，且依卷附之道路交通事故調查報告表所載，
    本件肇事時、地之天候、路況皆良好，則肇事當時，被告並無不能注意之情事，
    其竟疏未注意及此以致肇事，其行為顯有過失，其過失行為與被害人之傷害間，
    顯有相當因果關係，本件事證明確，被告犯行堪予認定。
二、核被告所為，係犯刑法第二百八十四條第一項前段之過失傷害罪。爰審酌被告之
    素行、所生危害及犯後未與告訴人達成和解暨否認犯行之態度等一切情狀，量處
    如主文所示之刑，並諭知易科罰金之折算標準，以資警惕。
據上論斷，應依刑事訴訟法第二百九十九條第一項前段、刑法第二百八十四條第一項
前段、第四十一條、罰金罰鍰提高標準條例第一條前段、第二條，判決如主文。
本案經檢察官石東超到庭執行職務。
中      華      民      國    八十八    年      九      月      六      日
                               臺灣苗栗地方法院刑事庭
                                   法  官  姚  銘  鴻
右正本證明與原本無異。
如不服本判決，應於判決送達後十日內向本院提出上訴狀( 應附繕本 )，上訴於臺灣
高等法院台中分院。
                                   書記官  崔  玉  屏
中      華       民     國    八十八    年      九      月       六     日
附錄本案論罪科刑法條全文：
刑法第二百八十四條第一項
因過失傷害人者，處六月以下有期徒刑、拘役或五百元以下罰金，致重傷者，處一年
以下有期徒刑、拘役或五百元以下罰金。


司法院資訊處製作；財團法人民間司法改革基金會備份。
